【裁判字號】    99,交抗,212
【裁判日期】    991230
【裁判案由】    聲明異議
【裁判全文】
臺灣高等法院臺南分院交通事件裁定     99年度交抗字第212號
抗  告  人  謝憲宗
即  異議人
上列抗告人因聲明異議案件，不服臺灣臺南地方法院中華民國99
年10月29日所為裁定（99年度交聲字第603號），提起抗告，本
院裁定如下：
    主  文
抗告駁回。
    理  由
一、受處分人（異議人）謝憲宗於原法院聲明異議意旨略以：(一)
    異議人係依照高速公路及快速公路交通管制規則第6條保持
    安全間距、第8條利用緊鄰外側車道之車道超越前車、第11
    條不遽然或任意變換車道，並保持安全距離及間隔，超越變
    換車道，行駛超越1輛拖板車，並回外線車道。然異議人在
    遵照上開規定行駛超越兩輛間距約170公尺之拖板車，當超
    越達安全距離，正欲匯回外線車道時，乍見偵防車示意攔檢
    ；(二)就其舉發違規當下所閱之錄影，係未達違規要件之事實
    ，依其採證影像得知，員警是於異議人所駕駛之車輛正後方
    取鏡，礙於該車輛係屬廂式大貨車，於視覺角度上是無法辨
    識該車前方100公尺及緊鄰之右側車道前方100公尺內有無車
    輛。且該路段236.9至234.3公里係屬無路肩之路段，以及車
    道向左偏之事實，恰巧加大其視覺角度之死角，依其正後方
    取鏡係未合乎證據法則，該取締舉證不足，顯無證據能力；
    (三)雖刑事訴訟法第159-4條明定公務員職務上製作之紀錄文
    書、證明文書，亦得為證據。但員警就交通違規之舉發，除
    在維護交通秩序公共利益外，也涉及員警個人績效甚或獎金
    之多寡，其與受舉發人係處於利害關係人對立之地位。交通
    違規舉發員警之舉發，即係以使受舉發人受交通違規裁罰為
    目的，且利害關係人其所為之舉發是否與事實相符，當然必
    須調查其他證據以資審認，因而為此聲明異議，請求撤銷原
    處分等語。
二、原裁定意旨略以：
  (一)按汽車行駛於高速公路、快速公路或設站管制之道路，不遵
    使用限制、禁止、行車管制及管理事項之管制規則，未依規
    定行駛車道者，處汽車駕駛人新臺幣（下同）3,000元以上
    6,000元以下罰鍰，汽車駕駛人，並記違規點數1點，道路交
    通管理處罰條例第33條第1項第3款及第63條第1項第1款分別
    定有明文。又按汽車行駛高速公路及快速公路，其車道之使
    用，除因交通事故及道路施工依臨時或可移動標誌指示或交
    通勤務警察指揮外，應依設置之交通標誌、標線或號誌之規
    定，無設置者，應依下列規定︰二、大型車應行駛於外側車
    道，並得暫時利用緊臨外側車道之車道超越前車，高速公路
    及快速公路交通管制規則第8條第1項2款亦有明文。
  (二)經查：
    1.異議人於民國99年3月17日6時37分許，駕駛車牌號碼816-
      UG號自用一般大貨車，在國道1號高速公路北上238.2公里
      處，經警認其有未依規定車道行駛（同向三車道大型車行
      駛中車道）之違規行為，遭內政部警政署國道公路警察局
      第四警察隊掣單舉發等情，有內政部警政署國道公路警察
      局99年3月17日公警局交字第Z00000000號舉發違反道路交
      通管理事件通知單1份在卷可稽。
    2.異議人固以前詞置辯，然按證人即本件舉發之警員邱昱翔
      於99年7月12日原審調查時到庭證稱：「（問：本件是否
      你舉發？〈提示舉發單並告以要旨〉）是我舉發的。」、
      「（問：當時情形如何？）我記得當時情形是我們原本於
      國道一號公路238公里北上，發現這1部816-UG大貨車行駛
      中線車道，第一時間我們以為他只是暫時超車，但是他超
      越前車經過安全距離後，並未駛回外線車道，然後我們駕
      駛偵防車一路尾隨跟拍，到安全的位置後才將異議人攔停
      。」、「（問：本件是否全程錄影？）是的。」、「（問
      ：本件錄影是否有暫停？）北上238公里到234公里處我們
      有全程錄影，但是那附近因為是封閉車道，沒有路肩，我
      們本來暫停錄影要攔車了，後來因為沒有路肩，不方便攔
      停，所以我們繼續尾隨異議人之大貨車從北上234公里處
      到231公里處又錄了3公里。該處路肩較寬，我們才攔停異
      議人。」等語明確。
    3.其次，經原審當庭勘驗警員取締過程之攝影光碟，其內容
      略為：「(一)該路段是三線車道；(二)畫面顯示7秒左右，有
      輛白色大貨車在中線行駛，其右後方外側車道有1輛綠色
      大貨車行駛，兩車距離不詳。其右前方外線車道，有1輛
      藍色大貨車，兩車之距離亦不詳，白色大貨車慢慢逼近藍
      色大貨車；(三)畫面顯示1分5秒時，白色大貨車跟藍色大貨
      車併行行駛；(四)畫面顯示1分17秒時，白色大貨車超越藍
      色大貨車，持續在中線車道行駛，直到畫面顯示1分31秒
      時，白色大貨車與藍色大貨車之相對距離亦不詳；(五)畫面
      顯示1分31秒，畫面中斷。‧‧‧」，有原審勘驗筆錄在
      卷可稽。則依上開勘驗之結果，佐以證人邱昱翔於原審勘
      驗後復證稱：「（問：對於勘驗結果有何意見？）我們是
      針對剛剛勘驗畫面顯示1分31秒畫面暫停之前之北上238公
      里+200公尺北上路段第一次違規的時候，異議人超越第一
      部車足足用了4公里才超越，也就是勘驗筆錄(二)他超越第
      一部車到第二部車的距離，足足用了4公里才超越，超越
      之後異議人並未在安全距離內駛回外線車道。」、「（問
      ：第一部車與第二部車的距離是否足夠讓異議人所駕駛大
      貨車切入外線車道？）可以，標線白色實線4公尺，黑色
      路面部分六公尺，所以相加便有10公尺，10格就100公尺
      。我認為兩車間之距離有超過100公尺。」、「（問：如
      你所述，你認為外側車道第一部車與第二部車之距離有超
      過100公尺，那異議人如果超越第一部車之後要與前方保
      持100公尺之距離，此時他與後車之相對距離會否太近？
      ）不會，因為外側車道之後車既然被超越，表示他的車速
      一定比異議人所駕大貨車還要慢，且只要後車保持其車速
      ，就不會與異議人所駕駛之車輛發生碰撞。」等語明確，
      且異議人於99年5月11日提出之聲明異議狀中亦陳稱：「
      行駛超越兩輛間距170公尺之拖板車」等語，足見異議人
      駕駛上開大貨車由外側車道駛入中線車道進行超車時，其
      右前方外側車道之藍色大貨車與右後方外側車道之綠色大
      貨車之間，應有適當之安全距離足供異議人駛回外側車道
      ，然其竟未開啟其右側方向燈為變換回外側車道之準備，
      猶行駛中線車道上欲繼續超越右前方外側車道上之車輛，
      甚為明確。況依上開勘驗結果可知，畫面顯示7秒至畫面
      顯示1分31秒，異議人車輛已有足夠之安全距離可駛回外
      側車道，然異議人車輛卻持續行駛中線車道達1分24秒之
      久，依異議人自稱其車輛之時速為110公里換算之，則異
      議人車輛行駛中線車道已持續達2.56公里之遙，此核與一
      般暫時利用中線車道超車，僅短距離行駛中線車道之情形
      不符，其確有佔用中線車道行駛之違規行為，堪以認定。
    4.再者，汽車超車時，前行車連貫2輛以上者不得超車；又
      超越時應於前車左側保持保持半公尺以上之間隔超過，行
      至安全距離後，再駛入原行路線，道路交通安全規則第10
      1條第1項第2款及第5款各有明文規定。又如前述，汽車行
      駛於高速公路時，駕駛人對於車道之使用，原則上應依交
      通標誌之指示，若無交通標誌、標線或號誌之設置時，則
      大型車行駛於同向三車道之路段，駕駛人除了為超越同一
      車道之前車時，而得以暫時利用中線車道超車外，其餘情
      況下則不得行駛於中線車道。是以，行駛於高速公路之大
      型車駕駛人，欲超越前車時，應先行判斷其超越一輛前行
      車後，是否仍得以順利駛入原行路線，假若駕駛人於超越
      一輛前行車後，尚能夠順利進入原行之外側車道，則此時
      始能變換車道而進行超車，否則該駕駛人便應等待另有適
      當之時機後再行超車，尚不得僅因在外側車道見前車行車
      速度緩慢，即貿然變換車道至較內側之車道行駛，並於超
      越一輛以上之前行車後，再一邊行駛，一邊尋找得以進入
      外側車道之機會，而以此憑藉運氣行駛之方式進行超車。
      是異議人縱辯稱：除為保持與前車之安全距離外，也要保
      持與後車之安全距離，以致其不得不繼續行駛中線車道云
      云，然因其於變換車道欲超越前車之前，顯然並未遵守上
      述道路交通安全規則有關超車之各項規定，先行判斷其超
      越一輛前行車後，是否仍得以順利駛入原行路線等事宜，
      即貿然變換車道進行超車，故異議人尚不能以其貿然變換
      車道後，始發現未有安全距離得以順利駛回外側車道等事
      由，而欲免除其未依規定車道行駛之違規責任。
    5.末按交通勤務警察或依法令執行交通稽查任務人員，開單
      舉發違反道路交通管理處罰條例所列之違規事實，經公路
      主管機關或警察機關所為之裁決處罰，本質上為行政處分
      ，係公務員基於職務上權力，依法就特定之具體事件所為
      具公法上效果之單方行政行為，基於公務員為公法上行為
      具有公信力之原則，該行政行為當可被推定為真正，其據
      以依法處分之事實認定亦為正確無誤。本此公信原則，乃
      立法者賦予行政機關制定違反道路交通事件統一裁罰標準
      及處理細則，使執勤警員得當機處分以達其維護交通秩序
      、安全之行政目的。本件舉發員警邱昱翔與異議人間，並
      無怨隙，且係毫不相識之人，復經具結在卷，衡情應無設
      詞攀誣，或虛構違規事實陷害異議人之理！此外，本院亦
      查無任何證據足資證明執勤員警有捏造事實違法取締之情
      事存在，則執勤警員本其維護交通秩序、安全職責所為之
      舉發，自應受到合法、正確之推定。
  (三)綜上所述，異議人於上揭時、地，駕駛車牌號碼816-UG號自
    用一般大貨車，行經國道1號高速公路北上238.2公里處之同
    向三車道路段時，因大型車行駛中車道，未依規定車道行駛
    之違規情事，應堪認定。則移送機關依道路交通管理處罰條
    例第33條第1項第3款、第63條第1項第1款及違反道路交通管
    理事件統一裁罰基準表之相關內容之規定，裁處異議人罰鍰
    4,000元，並記違規點數1點，核無違誤。本件異議無理由，
    應予駁回。
三、本件抗告意旨略以：
  (一)採證之錄影銜接，證據失真：該案開單之員警提供原審勘驗
    播放之採證錄影，在1分31秒時係銜接連續撥放，並非原審
    所勘驗之(五)畫面中斷！連續撥放屬一次行為，原審當下詢問
    該員警，對該採證影像畫面中段銜接知悉否，該員警答以：
    本來我們暫停錄影要攔車了，後來因為沒有路肩，不方便攔
    停等語。惟查，車都未攔，何以暫停該錄影？程序與常理不
    符，亦與抗告人當下所閱之採證錄影有異，影像顯係剪輯（
    兩次的超車行為，遺失變換回外線車道之片段，編輯成一次
    的超車行為，形成皆未變換回外車道之影像），不符證據法
    則。該採證行為已逾警察權之行使，亦與行政程序法第8條
    ：「行政行為，應以誠實信用之方法為之，並應保護人民正
    當合理之信賴。」之規定背道而馳。
  (二)引據悖於現行之法令：原審引用本件舉發警員證稱：「（如
    你所述，你認為外側車道第一部車與第二部車之距離有超過
    一百公尺，那異議人如果超越第一部車之後要與前方保持一
    百公尺之距離，此時他與後車之相對距離會否太近？）不會
    ，因為外側車道之後車既然被超越，表示他的車速一定比異
    議人所駕大貨車還要慢，且只要後車保持其車速，就不會與
    異議人所駕駛之車輛發生碰撞」等語及抗告人於聲明異議狀
    中陳稱：「行駛超越兩輛間距170公尺之拖板車」等語，即
    認定抗告人車輛應有適當之安全距離足供抗告人駛回外側車
    道，其認定實與高速公路及快速公路交通管制規則第6條：
    「汽車行駛高速公路及快速公路，前後兩車間之行車安全距
    離，在正常天候狀況下，依下列規定：二、大型車：車輛速
    率之每小時公里數值減20，單位為公尺。」不同。且內政部
    警政署國道公路警察局執法認定標準：「超車後，有適當安
    全距離（前方約100公尺及緊臨車道前後方各約100公尺以上
    ）未駛回原車道」，有違平等原則（小車執法標準為安全車
    距的兩倍；大車為安全車距加10公尺，形式違憲）等語。
四、按汽車行駛於高速公路、快速公路或設站管制之道路，不遵
    使用限制、禁止、行車管制及管理事項之管制規則，未依規
    定行駛車道者，處汽車駕駛人新臺幣（下同）3,000元以上
    6,000元以下罰鍰，汽車駕駛人，並記違規點數1點，道路交
    通管理處罰條例第33條第1項第3款及第63條第1項第1款分別
    定有明文。又按汽車行駛高速公路及快速公路，其車道之使
    用，除因交通事故及道路施工依臨時或可移動標誌指示或交
    通勤務警察指揮外，應依設置之交通標誌、標線或號誌之規
    定，無設置者，應依下列規定︰二、大型車應行駛於外側車
    道，並得暫時利用緊臨外側車道之車道超越前車，高速公路
    及快速公路交通管制規則第8條第1項2款亦有明文。
五、經查：
  (一)抗告人於上揭時、地，駕駛車牌號碼816-UG號自用一般大貨
    車，在國道1號高速公路北上238.2公里處，經警認其有未依
    規定車道行駛（同向三車道大型車行駛中車道）之違規行為
    ，遭內政部警政署國道公路警察局第四警察隊掣單舉發等情
    ，有內政部警政署國道公路警察局99年3月17日公警局交字
    第Z00000000號舉發違反道路交通管理事件通知單1份在卷可
    稽（見原審卷第30頁）。
  (二)抗告人固辯稱：本件採證之錄影係剪輯，不符證據法則，且
    該採證行為亦有違行政程序法第8條規定云云。惟查，證人
    即本件舉發之警員邱昱翔於99年7月12日原審調查時到庭證
    稱：「（本件是否你舉發？〈提示舉發單並告以要旨〉）是
    我舉發的」、「（當時情形如何？）我記得當時情形是我們
    原本於國道一號公路238公里北上，發現這一部816-UG大貨
    車行駛中線車道，第一時間我們以為他只是暫時超車，但是
    他超越前車經過安全距離後，並未駛回外線車道，然後我們
    駕駛偵防車一路尾隨跟拍，到安全的位置後才將異議人攔停
    」、「（本件是否全程錄影？）是的」、「（本件錄影是否
    有暫停？）北上238公里到234公里處我們有全程錄影，但是
    那附近因為是封閉車道，沒有路肩，我們本來暫停錄影要攔
    車了，後來因為沒有路肩，不方便攔停，所以我們繼續尾隨
    異議人之大貨車從北上234公里處到231公里處又錄了3公里
    。該處路肩較寬，我們才攔停異議人」等語明確（見原審卷
    第35頁）。足認本件警員於以錄影方式取締本件違規過程中
    ，雖曾暫停錄影後接續錄影，然並證據可認有刻意變造、剪
    輯情事，是證人邱昱翔所證係因欲進行攔車取締始中斷錄影
    等語，應可堪採信。抗告人上開所辯，尚非可採。
  (三)次查，經原審當庭勘驗警員取締過程之攝影光碟，其內容略
    為：「(一)該路段是三線車道。(二)畫面顯示7秒左右，有輛白
    色大貨車在中線行駛，其右後方外側車道有1輛綠色大貨車
    行駛，兩車距離不詳。其右前方外線車道，有1輛藍色大貨
    車，兩車之距離亦不詳，白色大貨車慢慢逼近藍色大貨車。
    (三)畫面顯示1分5秒時，白色大貨車跟藍色大貨車併行行駛。
    (四)畫面顯示1分17秒時，白色大貨車超越藍色大貨車，持續
    在中線車道行駛，直到畫面顯示1分31秒時，白色大貨車與
    藍色大貨車之相對距離亦不詳。(五)畫面顯示1分31秒，畫面
    中斷。‧‧‧(十一)整個錄影過程，白色大貨車均未顯示任何切
    入外線車道之方向燈。」，有原審勘驗筆錄在卷可稽（詳原
    審卷第35頁及反面）。則依上開勘驗之結果，佐以證人邱昱
    翔於原審勘驗後復證稱：「（對於勘驗結果有何意見？）我
    們是針對剛剛勘驗畫面顯示1分31秒畫面暫停之前之北上238
    公里+200公尺北上路段第一次違規的時候，異議人超越第一
    部車足足用了4公里才超越，也就是勘驗筆錄(二)他超越第一
    部車到第二部車的距離，足足用了4公里才超越，超越之後
    異議人並未在安全距離內駛回外線車道」、「（第一部車與
    第二部車的距離是否足夠讓異議人所駕駛大貨車切入外線車
    道？）可以，標線白色實線4公尺，黑色路面部分6公尺，所
    以相加便有10公尺，10格就100公尺。我認為兩車間之距離
    有超過100公尺」、「（如你所述，你認為外側車道第一部
    車與第二部車之距離有超過100公尺，那異議人如果超越第
    一部車之後要與前方保持100公尺之距離，此時他與後車之
    相對距離會否太近？）不會，因為外側車道之後車既然被超
    越，表示他的車速一定比異議人所駕大貨車還要慢，且只要
    後車保持其車速，就不會與異議人所駕駛之車輛發生碰撞。
    」等語明確（見原審卷第36頁），且抗告人於99年5月11日
    提出之聲明異議狀中亦陳稱：「行駛超越兩輛間距170公尺
    之拖板車」等語（見原審卷第8頁），足見抗告人駕駛上開
    大貨車由外側車道駛入中線車道進行超車時，其右前方外側
    車道之藍色大貨車與右後方外側車道之綠色大貨車之間，應
    有適當之安全距離足供抗告人駛回外側車道，然其竟未開啟
    其右側方向燈為變換回外側車道之準備，猶行駛中線車道上
    欲繼續超越右前方外側車道上之車輛，甚為明確。況依上開
    勘驗結果可知，畫面顯示7秒至畫面顯示1分31秒，抗告人車
    輛已有足夠之安全距離可駛回外側車道，然抗告人車輛卻持
    續行駛中線車道達1分24秒之久，依抗告人自稱其車輛之時
    速為110公里換算之，則抗告人車輛行駛中線車道已持續達
    2.56公里之遙，此核與一般暫時利用中線車道超車，僅短距
    離行駛中線車道之情形不符，其確有佔用中線車道行駛之違
    規行為，堪以認定。
  (四)次按上開高速公路及快速公路交通管制規則第8條第1項第2
    款之規定，除暫時利用緊臨外側車道之車道超越前車外，大
    型車原則上應行駛於外側車道，此乃法律強制規定，一般駕
    駛人均應遵守。至抗告人所稱：內政部警政署國道公路警察
    局執法認定標準：「超車後，有適當安全距離（前方約100
    公尺及緊臨車道前後方各約100公尺以上）未駛回原車道」
    乙節，乃主管機關內政部警政署國道公路警察局於網站公佈
    之警員取締違規之內部執法認定標準：「‧‧‧三取締項目
    ：各項違規構成要件及違規態樣等逐項分述如下：‧‧‧(二)
    大型車輛使用內側車道超速未駛回原車道（高管規則8-1-3
    ）：2.違規態樣如下：超車後，有適當安全距離（前方約10
    0公尺及緊臨車道前後方各約100公尺以上）未駛回原車道」
    ，授權取締員警依內部規則就具體個案裁量判斷，有形式違
    憲情形云云。查本件抗告人既於原審自承其當時車速為時速
    110公里（見原審卷第34頁反面），則依高速公路及快速公
    路交通管制規則第6條：「汽車行駛高速公路及快速公路，
    前後兩車間之行車安全距離，在正常天候狀況下，依下列規
    定：二、大型車：車輛速率之每小時公里數值減20，單位為
    公尺。前項規定例示如下：車速為110（公里/小時），大型
    車之最小距離為90公尺。」之規定，抗告人行駛於高速公路
    與前後兩車間之行車安全最小距離應為90公尺，準此，抗告
    人暫時利用緊臨外側車道之車道超越前車後，與前車距離約
    90公尺及緊臨車道前後方車輛各約90公尺之安全距離，即應
    駛入原行駛路線，是上開內政部警政署國道公路警察局執法
    認定取締標準（前方約100公尺及緊臨車道前後方各約100公
    尺以上），顯寬鬆於高速公路及快速公路交通管制規則第6
    條之規定。抗告人辯稱該執法認定標準，有違平等原則，形
    式違憲云云，顯係誤解，自非可採。
  (五)再者，汽車超車時，前行車連貫2輛以上者不得超車；又超
    越時應於前車左側保持保持半公尺以上之間隔超過，行至安
    全距離後，再駛入原行路線，道路交通安全規則第101條第1
    項第2款及第5款各有明文規定。又如前述，汽車行駛於高速
    公路時，駕駛人對於車道之使用，原則上應依交通標誌之指
    示，若無交通標誌、標線或號誌之設置時，則大型車行駛於
    同向三車道之路段，駕駛人除了為超越同一車道之前車時，
    而得以暫時利用中線車道超車外，其餘情況下則不得行駛於
    中線車道。是以，行駛於高速公路之大型車駕駛人，欲超越
    前車時，應先行判斷其超越一輛前行車後，是否仍得以順利
    駛入原行路線，假若駕駛人於超越一輛前行車後，尚能夠順
    利進入原行之外側車道，則此時始能變換車道而進行超車，
    否則該駕駛人便應等待另有適當之時機後再行超車，尚不得
    僅因在外側車道見前車行車速度緩慢，即貿然變換車道至較
    內側之車道行駛，並於超越一輛以上之前行車後，再一邊行
    駛，一邊尋找得以進入外側車道之機會，而以此憑藉運氣行
    駛之方式進行超車，至長時間占用非規定之行駛車道。是抗
    告人於原審縱辯稱：除為保持與前車之安全距離外，也要保
    持與後車之安全距離，以致其不得不繼續行駛中線車道云云
    。然因其於變換車道欲超越前車之前，顯然並未遵守上述道
    路交通安全規則有關超車之各項規定，先行判斷其超越一輛
    前行車後，是否仍得以順利駛入原行路線等事宜，即貿然變
    換車道進行超車，故抗告人尚不能以其貿然變換車道後，始
    發現未有安全距離得以順利駛回外側車道等事由，而欲免除
    其未依規定車道行駛之違規責任。
  (六)末按，交通勤務警察或依法令執行交通稽查任務人員，開單
    舉發違反道路交通管理處罰條例所列之違規事實，經公路主
    管機關或警察機關所為之裁決處罰，本質上為行政處分，係
    公務員基於職務上權力，依法就特定之具體事件所為具公法
    上效果之單方行政行為，基於公務員為公法上行為具有公信
    力之原則，該行政行為當可被推定為真正，其據以依法處分
    之事實認定亦為正確無誤。本此公信原則，乃立法者賦予行
    政機關制定違反道路交通事件統一裁罰標準及處理細則，使
    執勤警員得當機處分以達其維護交通秩序、安全之行政目的
    。本件舉發員警邱昱翔與抗告人間，並無怨隙，且係毫不相
    識之人，復經具結在卷（見原審卷第37頁），衡情應無設詞
    攀誣，或虛構違規事實陷害抗告人之理。此外，本院亦查無
    任何證據足資證明執勤員警有捏造事實違法取締之情事存在
    ，則執勤警員本其維護交通秩序、安全職責所為之舉發，自
    應推定是正確無誤。
六、綜上所述，抗告人於上揭時、地，駕駛車牌號碼816-UG號自
    用一般大貨車，行經國道1號高速公路北上238.2公里處之同
    向三車道路段時，因大型車行駛中車道，未依規定車道行駛
    之違規情事，應堪認定。則移送機關依道路交通管理處罰條
    例第33條第1項第3款、第63條第1項第1款及違反道路交通管
    理事件統一裁罰基準表之相關內容之規定，裁處抗告人罰鍰
    4,000元，並記違規點數1點，核無違誤。從而，原裁定駁回
    抗告人於原審之聲明異議，其認事用法並無不當，抗告人猶
    執前詞指摘原裁定不當，為無理由，應予駁回。
七、據上論斷，應依道路交通事件處理辦法第25條，刑事訴訟法
    第412條，裁定如主文。
中    華    民    國    99    年    12    月    30    日
                  刑事第四庭    審判長法  官  吳志誠
                                      法  官  吳森豐
                                      法  官  彭喜有
以上正本證明與原本無異。
不得再抗告。
                                      書記官  黃子起
中    華    民    國    99    年    12    月    31    日

司法院資訊處製作；財團法人民間司法改革基金會備份。
